臺灣嘉義地方法院交通事件裁定　　　　　　　　　　　九十三年度交聲字第五七號
　　原處分機關　交通部公路總局嘉義區監理所
　　異　議　人　甲○○
右列異議人因違反道路交通管理處罰條例案件，對於交通部公路局嘉義區監理所於九
十三年二月二十三日所為之處分（嘉監裁字第裁七０─Ｌ00000000號），聲
明異議，本院裁定如左：
    主  文
異議駁回。
    理  由
一、按汽車駕駛人，駕駛汽車不遵守道路交通標誌、標線、號誌之指示者，處新臺幣
    九百元以上一千八百元以下罰鍰；又汽車駕駛人，駕駛汽車違反道路交通安全規
    則，因而肇事致人受傷者，吊扣其駕駛執照三個月至六個月，道路交通管理處罰
    條例第六十條第二項第三款、第六十一條第三項定有明文。次按駕駛人應注意車
    前狀況，隨時採取必要之安全措施；再按車輛行駛時，駕駛人應注意汽車行駛至
    交岔路口，支線道車應暫停讓幹線道車先行，並遵守交通號誌之指示，閃光黃燈
    表示「警告」，車輛應減速接近，注意安全，小心通過，而閃光紅燈表示「停車
    再開」，車輛應減速接近，先停止於交岔路口前，讓幹道車優先通行後認為安全
    時，方得續行。道路交通安全規則第九十四條第三項、第九十條、第一百零二條
    第一項第二款、道路交通標誌標線號誌設置規則第二百十一條第一項第一、二款
    分別定有明文。
二、原處分機關略以：異議人即受處分人甲○○於民國九十二年十二月三十日凌晨一
    時十分許，駕駛車牌號碼七Ｒ─一三○號營業曳引車，沿台十九線省道由南往北
    方向行駛，行駛至嘉義縣朴子市○○○○道八十公里四百公尺處時，與適沿嘉義
    縣朴子是四維路由東往西方向行駛由乙○○所駕駛之車牌號碼Ｊ六－四八一九號
    自小貨車發生車禍，異議人因「駕營曳引車，行經閃光號誌路口，未依規定減速
    慢行，且未注意車前狀態，肇事致人受傷」，經警製單舉發，認其違反道路交通
    管理處罰條例第六十條第二項第三款、第六十一條第三項，並經原處分機關依上
    開規定及違反道路交通管理事件統一裁罰標準及處理細則等規定，裁處受處分人
    罰鍰新台幣（下同）九百元，吊扣其駕駛執照三個月，並依道路交通管理處罰條
    例第六十三條第一項第一款之規定記違規點數一點。
三、異議人聲明異議則以：異議人甲○○於九十二年十二月三十日凌晨一時十分許，
    駕駛車牌號碼七Ｒ─一三○號營業曳引車，行經嘉義縣朴子市○○○○道八十公
    里四百公尺處由南向北行駛最外側車道與由東向西行駛對造乙○○所駕駛之Ｊ六
    —四八一九號自小貨車碰撞，但伊所行駛道路為幹道，行經十字路口發生車禍時
    已過路口中線，對方為支道閃紅燈，未依管制燈號前進強行進入路口應已違反道
    路交通管理處罰條例第五十三條之規定；又本次車禍當時並無人員受傷，且本案
    雙方當事人已達成和解在案，請庭上體察上情撤銷吊扣駕照三個月之裁決，以為
    異議人工作之權益云云。
四、經查：
（一）異議人於前揭時、地駕駛上開營業曳引車，與乙○○所駕駛車牌號碼Ｊ六－四
      八一九自小貨車生擦撞之事實，業經異議人坦承，並有道路交通事故調查報告
      表、道路交通事故現場圖及現場照片八幀在卷可證；另前揭車禍地點係屬有設
      置號誌燈之交岔路口，異議人所行駛之車道係設置有閃光黃燈號誌，乙○○所
      行駛之車道設置有閃光紅燈號誌，業經證人即當天到場處理員警丙○○到庭證
      述屬實，並有道路交通事故調查報告表、道路交通事故現場圖、道路交通事故
      肇因研判表在卷可稽，均堪認屬實。
（二）而異議人行駛幹線道，雖有優先權，惟閃光黃燈表示「警告」，車輛行經閃光
      黃燈號誌交岔路口應減速接近，注意安全，小心通過，以及駕駛人應注意車前
      狀況，並隨時採取必要之安全措施，依依道路交通事故調查報告表所示，當時
      天候晴、夜間有照明、柏油路面乾燥、無缺陷、無障礙物、視距良好，並無不
      能注意之情事，異議人竟疏未注意，未減速通過該路口，因而肇事；又異議人
      辯稱：伊行駛的是幹線道，當時車速是五十公里，沒有超速云云，而證人丙○
      ○到庭證稱：該路段之速限為五十公里等語。揆諸前揭規定，足認當時異議人
      行經該路段時並未減速通過，是以縱係因乙○○為支線道車未讓幹線道車先行
      而肇事，亦無解於異議人之肇事責任。
（三）至異議人所辯：本件事故並無人員受傷云云，然查：乙○○於警詢時陳稱：當
      時受有腹部鈍挫傷等情，且依財團法人長庚紀念醫院嘉義分院之診斷證明書所
      載：乙○○係於九十二年十二月三十日凌晨一時四十六分許因腹部鈍挫傷到院
      急診等情，有該醫院診斷證明書影本附卷可佐，核與異議人與乙○○發生車禍
      事故時間為九十二年十二月三十日凌晨一時十分許，時間應屬相符，且與常理
      無悖，足徵乙○○確因異議人行經有號誌之交岔路口未減速及未注意車前狀況
      之違規行為肇事而受有傷害。
（四）另異議人以其與對造乙○○發生擦撞之事故，業經成立調解且有調解筆錄及聲
      明書，希望不要吊扣駕照云云，惟交通違規之處罰乃行政罰，與發生事故之雙
      方當事人是否達成和解或拋棄權利無涉，因此異議人上述理由，仍無法資為免
      罰之理由。
五、綜前所述，異議人駕駛前開營業曳引車，既因未依號誌指示行駛、未注意車前狀
    態肇事之違規行為致人受傷，原處分機關經轉送原舉發單位調查及綜合有關資料
    審查結果，認異議人違反道路交通管理處罰條例第六十條第二項第三款、第六十
    一條第三項，依上開規定及違反道路交通管理事件統一裁罰標準及處理細則等規
    定，裁處受處分人罰鍰九百元，吊扣其駕駛執照三個月，並依道路交通管理處罰
    條例第六十三條第一項第一款之規定記違規點數一點之處分，即無違誤。本件異
    議為無理由，應予駁回。
據上論斷，應依道路交通案件處理辦法第十九條，裁定如主文。
中      華      民      國    九十三    年      三      月    三十一    日
                                臺灣嘉義地方法院交通法庭
                                      法  官  朱  美  璘
右正本證明與原本無異。
如不服本裁定，應於送達後五日內，向本院提出抗告狀。
中      華      民      國    九十三    年      三      月    三十一    日
                                      書記官  尹  玉  琪
